臺灣南投地方法院民事判決
111年度訴字第310號
原      告  BK000-A0000000

訴訟代理人  乙
被      告  莊仁宏  
上列原告因被告涉犯妨害性自主案件，提起刑事附帶民事訴訟，
請求損害賠償，經本院刑事庭以111年度侵附民字第2號裁定移送
前來，本院於民國111年9月1日言詞辯論終結，茲判決如下：
    主  文
被告應給付原告新臺幣捌拾萬元及自民國一百一十一年二月九日
起至清償日止，按週年利率百分之五計算之利息。
原告以新臺幣貳拾陸萬陸仟柒佰元供擔保後，得假執行。但被告
如以新臺幣捌拾萬元為原告預供擔保，得免為假執行。
　　事實及理由
壹、程序方面：
一、按行政機關、司法機關及軍法機關所製作必須公示之文書，
    不得揭露被害人之姓名、出生年月日、住居所及其他足資識
    別被害人身分之資訊，性侵害犯罪防治法第12條第2項定有
    明文。又裁判及其他必須公示之文書，不得揭露足以識別被
    害人身分之資訊；如確有記載之必要，得僅記載其姓氏、性
    別或以使用代號之方式行之；法院依前項規定使用代號者，
    並應作成該代號與被害人姓名對照表附卷，法院辦理性侵害
    犯罪案件應行注意事項第3點亦有明文。本件原告起訴主張
    被告侵權行為之事實，係犯性侵害犯罪防治法第2條所定之
    罪名，揆諸前揭規定，法院裁判自不得揭露被害人即原告BK
    000-A0000000（下稱原告）及其訴訟代理人即原告之母親甲
    ○身分之資料，爰將原告及其訴訟代理人甲○之姓名，以如當
    事人欄之代號為標記，並製作該代號與被害人姓名對照表附
    卷（置證物袋內），合先敘明。
二、本件被告經合法通知，未於言詞辯論期日到場，核無民事訴
    訟法第386條所列各款情形，爰依原告之聲請，由其一造辯
    論而為判決。
貳、實體方面：
一、原告主張略以：
　㈠被告於民國110年7月3日晚上10時14分許，使用手機交友軟體
    檸檬結識原告，於同日駕駛車輛前往基隆市與原告見面，並
    搭載原告前往其位於南投縣○○鎮○○路0○0號之租屋處（下稱
    被告租屋處）。被告與原告於110年7月4日上午7時許，抵達
    被告租屋處後，被告竟利用原告雙腿骨折開刀行動不便而無
    力反抗，徒手脫除原告褲子，違反原告之意願，以陰莖插入
    陰道之方式，對其為強制性交行為1次；又分別於110年7月4
    日下午某時、110年7月4日晚上某時、110年7月5日上午某時
    許在被告租屋處，違反原告意願，以陰莖插入陰道之方式，
    各對其為強制性交行為1次。被告上開侵權行為因涉嫌違反妨
    害性自主罪嫌，經臺灣南投地方檢察署（下稱南投地檢署）
    檢察官以110年度偵字第5183號起訴，並經本院110年度侵訴
    字第32號判處應執行有期徒刑6年，南投地檢署檢察官不服
    前開判決，提起上訴，再經臺灣高等法院臺中分院（下稱臺
    中高分院）以111年侵上訴字第94號刑事判決駁回上訴。
　㈡被告對原告為上開侵權行為，致原告現有憂鬱、焦慮、睡眠
    障礙、幻覺等症狀，罹有情感性思覺失調症、器質性腦病變
    合併精神症狀，迄今原告仍有失眠、社交障礙及情緒失控等
    狀況，因此至身心科住院、不定期回診之需要。爰依民法第
    184條第1項前段、第195條第1項規定提起本訴。並聲明：如
    主文第1、2項所示。
二、被告未於言詞辯論期日到場，亦未提出任何書狀作有利於自
    己之聲明或陳述。
三、經查：
  ㈠原告主張被告於110年7月4日上午7時許，在被告租屋處，利
    用原告雙腿骨折開刀行動不便而無力反抗機會，徒手脫除原
    告褲子，違反原告之意願，以陰莖插入陰道之方式，對其為
    強制性交行為1次；又分別於110年7月4日下午某時、110年7
    月4日晚上某時、110年7月5日上午某時許在被告租屋處，違
    反原告意願，以陰莖插入陰道之方式，各對其為強制性交行
    為1次等情，業據原告舉證本院刑事庭110年度侵訴字第32號
    刑事判決暨前開案件證據資料為證；而本院將載有原告主張
    之刑事附帶民事起訴狀繕本送達被告，被告於收受前開書狀
    後亦無以書狀或言詞爭執；再被告因前開侵權行為涉犯妨害
    性自主案件，於本院110年度侵訴字第32號、臺中高分院111
    年侵上訴字第94號刑事案件審理程序均坦承犯行，後經判決
    有罪乙節，有本院110年度侵訴字第32號、臺中高分院111年
    侵上訴字第94號判決在卷可參（見本院卷第15頁至第21頁、
    第45頁至第58頁），亦經本院職權調取本院110年度侵訴字
    第32號刑事案件電子卷證審閱無訛。是原告主張被告於前揭
    時、地對其為上開侵權行為乙節，應堪信為真實。　
  ㈡按因故意或過失，不法侵害他人之權利者，負損害賠償責任
    ；不法侵害他人之身體、健康、名譽、自由、信用、隱私、
    貞操，或不法侵害其他人格法益而情節重大者，被害人雖非
    財產上之損害，亦得請求賠償相當之金額，民法第184條第1
    項、第195條第1項分別定有明文。次按慰藉金之賠償須以人
    格權遭遇侵害，使精神上受有痛苦為必要，其核給之標準固
    與財產上損害之計算不同，然非不可斟酌雙方身分資力與加
    害程度，及其他各種情形核定相當之數額（最高法院51年度
    台上字第223號判決意旨參照）。亦即非財產上損害賠償，
    應以實際加害之情形、加害之程度、被害人所受精神上痛苦
    之程度、賠償權利人之身分、地位、經濟能力綜合判斷之。
    經查：
　⒈被告對原告為上開侵權行為，已經本院認定在前，被告所為
    顯屬不法侵害原告之性自主決定權、意思決定自由權，且情
    節重大。而原告因被告為前開侵權行為致其出現社交障礙、
    情緒失控而有至身心科就診情形，業據原告於本院陳明在卷
    （見本院卷第62頁），並有三軍總醫院附設民眾診療服務處
    診斷證明書在卷可參（見本院卷第33頁）。堪認原告確因被
    告所為前開侵權行為，受有精神痛苦，是原告依民法第195
    條第1項，請求被告賠償其所受之非財產上損害，即屬有據
    。
  ⒉原告為高中肄業，曾任牙科助理、領班人員，現因前開侵權
    行為而未能工作，名下無不動產、車輛；被告為高中畢業、
    曾任加油員，名下有車輛1部等節，業經原告於本院陳明在
    卷（見本院卷第62頁），且有南投縣政府警察局竹山分局11
    0年7月7日調查筆錄、稅務電子閘門財產所得調件明細表在
    卷可查（見南投縣政府警察局竹山分局刑案偵查卷宗電子卷
    證、本院限制閱覽卷宗卷）。本院斟酌前開情形及被告侵害
    原告之行為態樣及次數，兩造之身分、地位、經濟狀況、學
    經歷、原告因上開侵權行為所受精神上痛苦、因該事件所遺
    留難以平復之精神上創傷之程度等一切情況，認原告請求被
    告賠償慰撫金80萬元為適當。    
  ㈢按給付無確定期限者，債務人於債權人得請求給付時，經其
    催告而未為給付，自受催告時起，負遲延責任。其經債權人
    起訴而送達訴狀，或依督促程序送達支付命令，或為其他相
    類之行為者，與催告有同一之效力；又遲延之債務，以支付
    金錢為標的者，債權人得請求依法定利率計算之遲延利息。
    但約定利率較高者，仍從其約定利率；應付利息之債務，其
    利率未經約定，亦無法律可據者，週年利率為5％，民法第22
    9條第2項、第233條第1項及第203條分別定有明文。本件原
    告依民法侵權行為之法律關係，請求被告負擔損害賠償責任
    ，而本件刑事附帶民事起訴狀繕本係於111年2月8日合法送
    達被告，有本院送達證書在卷可憑（見110年度侵附民字第2
    號卷第11頁），則原告請求自受送達翌日即111年2月9日起
    至清償日止之法定遲延利息，即屬有據。　
四、綜上所述，原告依民法第184條第1項、第195條第1項規定，
    請求被告給付80萬元及自111年2月9日起至清償日止，按週
    年利率5％計算之利息，為有理由，應予准許。原告陳明願供
    擔保請准宣告假執行，核無不可，爰酌定相當擔保金額准許
    之；併依民事訴訟法第392條第2項規定，依職權宣告被告預
    供相當擔保後，得免為假執行。
五、本件事證已臻明確，兩造其餘攻擊防禦方法及所提證據，經
    核與判決之結果不生影響，爰不逐一論述，併此敘明。　　
六、本件係原告提起刑事附帶民事訴訟，經本院刑事庭依刑事訴
    訟法第504條第1項規定裁定移送前來，依同條第2項之規定
    ，免納裁判費，且在本院民事庭審理期間，並未產生其他訴
    訟費用，故不生訴訟費用負擔問題，併予敘明。　
中　　華　　民　　國　　111 　年　　9 　　月　　21　　日
                        民事第二庭法  官  劉玉媛
以上正本係照原本作成。
如對本判決上訴，須於判決送達後20日內向本院提出上訴狀。
如委任律師提起上訴者，應一併繳納上訴審裁判費。
中　　華　　民　　國　　111 　年　　9 　　月　　21　　日
　　　　　　　　　　　　          書記官